Inventaris van het archief van de Cultuurmaatschappij Djolotigo, 1893-1959
Nationaal Archief, Den Haag
Cultuurmaatschappij Djolotigo
Cultuurmij. Djolotigo
1893-1959
I2698
0.60 meter; 19 inventarisnummers.
Nationaal Archief, Den Haag
Cultuurmaatschappij Djolotigo, 1893-1959
Het archief van Cultuurmaatschappij Djolotigo (1893-1959) bevat veel stukken die de exploitatie van de onderneming aangaan: aankoop, verkoop van thee, correspondentie en productiestaten. Ook zijn er briefwisselingen van de familie Doorman met beheerders, administrateurs en enige verwante bedrijven over diverse onderwerpen. Daarnaast zijn er stukken over de oprichting en de exploitatie van Kina-onderneming Merapi, dochter van Djolotigo.
Archiefvorming
Geschiedenis van het archiefbeheer
De verwerving van het archief
Het archief is door schenking verworven.
2.20
Aanwijzingen voor de gebruiker
Openbaarheidsbeperkingen
Volledig openbaar.
Materiële beperkingen
Aanvraaginstructie
Openbare archiefstukken kunnen online worden aangevraagd en gereserveerd. U kunt dit ook via de terminals in de studiezaal van het Nationaal Archief doen. Om te kunnen reserveren dient u de volgende stappen te volgen:
U maakt een profiel aan op www.gahetna.nl, en logt vervolgens in
Via de archiefinventaris (alleen de beschrijvingen met rode nummers) selecteert u het gewenste archiefstuk door op de knop 'Reserveren' te klikken
In het volgende scherm geeft u aan op welke dag u het archiefstuk wilt inzien
Indien u zich bevindt in de studiezaal en een tafelnummer heeft ontvangen kunt u dit nummer vermelden. Als u geen tafelnummer heeft kunt u tafelnummer 777 laten staan
Vervolgens bevestigt u uw reservering door deze te versturen.
Verwant materiaal
Beschikbaarheid van kopieën
Beschrijving van de series en archiefbestanddelen
- Glasplaatnegatieven van de akte van overdracht van de Cultuurmaatschappij Djolotigo aan de familie Doorman, 1898; 1
- Stukken, verzameld onder de rubriek "geschiedenis Djolotigo", stukken betreffende de aankoop, de eerste contracten, de verkoop van thee, informele correspondentie en productiestaten, 1893-1936; 2
- Jaarlijkse "kasverantwoordingen", 1898-1939; 3
- Brievenboek van A.J. Doorman, eigenaar van de cultuurmaatschappij, 1898-1905; 4
- Ingekomen brieven bij L. Nagel, administrateur van de onderneming van de eigenaar A.J. Doorman, 1898-1905; 5
- Brievenboek van de weduwe J.M Doorman Grooss, 1909-1924; 6
- Ingekomen brieven van L. Nagel, administrateur van de onderneming, bij de weduwe J.M Doorman Grooss, 1911-1922; 7
- Ingekomen brieven van de weduwe J.M Doorman Grooss bij L. Nagel, administrateur van de onderneming, 1909-1912; 8
- Ingekomen brieven bij de fa. H.G.Th. Crone als beheerder van de onderneming, 1909-1911; 9
- Briefwisseling van L. Nagel, administrateur van de onderneming, met M.C. Lans, directeur van de Thee- en Kinaonderneming Waspada en met H. Vaupel van de Preanger Cultuur Maatschappij over wederzijdse werk- en bedrijfsverhoudingen, 1902-1908; 10
- Productieverslagen, productiestaten, met bijlagen, 1900-1907; 11
- Brievenboek van de fa. H.G.Th. Crone als beheerder van de onderneming, 1908-1914; 12
- Ingekomen brieven van de Indische directie bij de Nederlandse directie, nr. 1-109, 1931-1936; 13
- Doorslagen van brieven van de Nederlandse directie aan de Indische directie, nr. 1-259, 1931-1936; 14
- Jaarverslagen over de periode 1908-1957, 15
- Correspondentie van de directie met commissarissen over de jaarbalansen en de organisatie van de onderneming, 1948-1959; 16
- "Enige interessante brieven". Correspondentie van A.J. Doorman met de directie van de onderneming D.M. & C. Watering, 1950-1958; 17
- Stukken betreffende de oprichting en exploitatie van de Kina-onderneming Merapi als dochter van Djolotigo: correspondentie, foto's en een losse index van stukken, 1929-1930; 18
- Stukken betreffende de verwerving en exploitatie van diverse maatschappijen door A.J. Doorman in Nederlandsch-Indië, 1894-1901; 19